臺灣高等法院刑事判決
108年度上訴字第2208號
上  訴  人    
即  被  告    許志強  

                        住○○市○鎮區○○○路00巷00號0                           樓 
指定辯護人    本院公設辯護人陳德仁
上列上訴人即被告因違反毒品危害防制條例案件，不服臺灣桃園
地方法院一０七年度訴字第一０九三號，中華民國一０八年四月廿
二日第一審判決（起訴案號：臺灣桃園地方檢察署一０七年度偵
字第一九七０九號），提起上訴，本院判決如下：
    主  文
上訴駁回。               
    事實及理由
一、經本院審理結果，認第一審以上訴人即被告許志強犯毒品危
    害防制條例第四條第二項之販賣第二級毒品罪，判處有期徒
    刑三年八月，並諭知沒收供犯罪所用之行動電話一支及沒收
    追徵犯罪所得新臺幣一千五百元，認事用法及量刑均無不當
    ，應予維持，並引用第一審判決書記載之事實、證據及理由
    （如附件）。
二、被告上訴意旨略以：先稱有交毒品取款，但僅係為蘇昱杰拿
    貨，當日拿貨後有一起施用，蘇昱杰再拿走用餘毒品，其要
    無營利意圖非屬販賣，請求從輕量刑；後改稱有取得蘇昱杰
    匯款，但未交付毒品，否認販賣云云。
三、惟查，被告於偵查及原審均已坦認販賣不諱，核與證人即買
    受人蘇昱杰證述情節一致，並有二人於網路聊天室就交易金
    額、地點及滙款資料等內容之手機翻拍照片在卷（偵卷第一
    六～一九頁）足資佐證，事證明確。被告上訴就有無交付毒
    品，前後供述不一，已有可議。況證人蘇昱杰業於本院結證
    稱：一０七年六月卅日曾與被告一起施用安非他命，並知其
    有管道，而於翌日（七月一日）以一千五百元向其購買安非
    他命，當場取得一包安非他命，且並未與被告一同施用等語
    ，與被告前稱一同施用不符，所辯即不足採信，再空言否認
    交付毒品，更無足採。參以，被告與蘇昱杰均承並非熟識，
    亦無深交，且由二人是以滙款方式，並要蘇昱杰先張貼滙款
    證明，再為交付毒品，益足證之。是若無利可圖，被告自無
    甘冒重刑為蘇昱杰調取毒品之理，乃被告辯稱無營利云云，
    亦無足採。
四、綜上，被告上訴空言否認犯行，並指摘原審量刑過重，均無
    理由，應予駁回。至檢察官以被告於本院翻異自白，已不符
    新修正毒品危害防制條例第十七條第二項須於偵查及歷次審
    判中均自白方得減刑之規定，應撤銷原審依修正前前開條文
    減刑之判決，而量處較重之刑等語。惟依同法第三十六條明
    定，前揭新修正第十七條，係自公布後六個月施行，其既尚
    未生效施行，即無從據以撤銷適用，附此敘明。
五、據上論斷，應依刑事訴訟法第三百六十八條、第三百七十三
    條，判決如主文。
本案經檢察官李進榮到庭執行職務。
中　　華　　民　　國　一０九　年　  二 　 月　 廿七   日
                  刑事第四庭審判長法　官  陳筱珮     
                                  法　官  羅郁婷
                                  法　官  陳玉雲
以上正本證明與原本無異。
如不服本判決，應於收受送達後20日內向本院提出上訴書狀，其
未敘述上訴之理由者並得於提起上訴後20日內向本院補提理由書
（均須按他造當事人之人數附繕本）「切勿逕送上級法院」。
                                  書記官  蔡麗春
中　　華　　民　　國　一０九　年　  二 　 月　 廿七   日



毒品危害防制條例第4條
製造、運輸、販賣第一級毒品者，處死刑或無期徒刑；處無期徒
刑者，得併科新臺幣2 千萬元以下罰金。
製造、運輸、販賣第二級毒品者，處無期徒刑或7 年以上有期徒
刑，得併科新臺幣1 千萬元以下罰金。
製造、運輸、販賣第三級毒品者，處7 年以上有期徒刑，得併科
新臺幣7 百萬元以下罰金。
製造、運輸、販賣第四級毒品者，處5 年以上12年以下有期徒刑
，得併科新臺幣3 百萬元以下罰金。
製造、運輸、販賣專供製造或施用毒品之器具者，處1 年以上7 
年以下有期徒刑，得併科新臺幣1 百萬元以下罰金。
前五項之未遂犯罰之。